# 请教陈版，关于待售价格未定情况下固定资产减值的问题

提问人：maidouxiaoxin 时间：2023-01-12 17:36:25
问题的基本情况如下：
公司B与公司C联合与某运营公司A签订合同，承包其甲地 11 州市的业务经营权，公司B投资了 1 个多亿建设位于某省甲地的运营资产，并成立子公司 1 负责甲地某州市的运营业务；公司C投资了 10 个多亿建设位于甲地另外的 10 个州市的运营资产，并与公司B合作成立了公司2-11等 10 个公司，由公司C负责投资运营资产的建设并作为非控股股东，公司B控股并负责公司2-11等 10 个子公司业务的实际经营及管理。
与运营公司A签订的承包经营合同还约定如果公司B与公司C负责的公司1-11的经营业绩达不到运营公司A制定的经营指标，公司B与公司C还需要把差额倒补偿给公司C。
2021 年末，因公司1-11等 11 个公司的承包运营业务持续亏损，公司B与公司C签订股权转让协议约定将由公司C投资的、公司B负责经营及管理的子公司2-11的股权全部转让给公司C（即公司2-11由原来是B的子公司变更为C的子公司），公司B只保留了由其投资的子公司A的股权及经营管理权力。公司B原计划在 2021 年末处置公司2-11股权时将持有的公司 1 的运营资产原值 1 个多亿、扣除折旧后账面余值约 9000 万元全额计提减值，但账面一直没有做减值处理。 2022 年1-12月公司 1 的承包运营业务产生收入约 500 万元， 2022 年末公司B持有的运营资产账面余值约 8000 万元。
因为承包的运营业务持续亏损，没有达到合作预期，公司B、公司C与运营公司A在 2022 年 12 月份签订了委托承包运营权移交协议，约定运营公司A收回其承包给公司B、公司C的 11个地州的运营权（即公司1-11的运营业务），并约定在协议签订后 4 个月内完成公司1-11的人员及运营资产的清查审计及移交，但是协议未约定具体的资产转移定价。
现在公司B因发展安排，需要出具2021-2022年度的审计报告，但是关于公司 1 运营资产的减值的估计，因为协议约定了要在 4 个月内移交给运营公司A，但是又没有约定运营公司A收购运营资产的定价（协议约定是 4 个月内移交，但是公司B预计移交定价在协议签订后1-2年内都很难确定），所以关于运营资产是否减值，减值多少，公司B管理层目前很难估计。另外由于合作方公司C违约，未将约定的投资全部到位，很可能被运营公司C追究违约责任，公司B虽然没有违约，但是由于合作方公司C违约，不确定是否也会被一同追究责任而无法收到要转移的运营资产定价（ 2022 年末公司 1 相关的该部分运营资产约账面余值约 8000 万元，对公司B来说金额十分重大）。
请教陈版：
在运营资产转移定价未确定的情况下，公司B关于持有的该部分运营资产是否可以在 2021 年末处置公司2-11等 10 个子公司时全额计提固定资产减值准备？ 2022 年运营收入约 500 万元，在减值时是否需要考虑？
如果公司B在 2021 年末将该部分运营资产全额计提了固定资产减值准备， 2023 年末经资产清查和三方谈判后约定该部分资产的转移定价为 5000 万元（或者更多亦或者更少），是否构成前期的会计估计重大差错？若构成前期重大差错，后期是否需要做追溯调整？
或者若不将该部分运营资产全额计提固定资产减值准备，那在 2023 年转移资产定价未商定的情况下，要采用什么较为合适的估计方法，合理估计该部分固定资产减值的金额呢？在哪个期间做减值比较合适呢？是 2021 年末处置 10 个子公司时还是 2022 年 12 月份签订委托承包运营权移交协议时呢？

回答人：chenyiwei
1 、因为仍有一定的运营收入和经济价值，故不建议年末全额计提减值。在移交价格尚未确定的情况下，建议采用收益法估值（或基于资产减值测试目的的评估）确定其可收回金额，这也可以作为与接收方谈判转移价格的依据之一。
2 、如前所述，年末全额计提减值很可能并无充分依据。在此情况下，如果后续 2023 年末经资产清查和三方谈判后约定该部分资产的转移定价为 5000 万元（或者更多亦或者更少），将进一步佐证当初减值是前期差错。

提问人：maidouxiaoxin 时间：2023-01-17 10:35:08
谢谢陈版回复！
还有一个问题，如果按照收益法估值股价很低，比如账面 8000 万的资产按照收益法估值可能都不足 1000 万元（因为合作协议约定达不到经营目标需要倒补给运营公司A钱），如果继续经营的话极大可能是只会持续亏损的，但是资产中有些设备价值还是挺高的，如果现在按照收益法估值或基于资产减值测试目的的评估，这些资产价值是 1000 万元，账上在 2021 年末计提了 7000 万的固定资产减值准备，后面经过协商（情况较好的话）资产转让定价是 5000 万元或者 3500 万，那这种情况下和估值差异在 2500 万元至 4000 万之间，这样会被认定为前期会计估计的重大差错吗？

回答人：chenyiwei
要看后面为何能够协商出较高的价格。另外，“合作协议约定达不到经营目标需要倒补给运营公司A钱”是合作方之间的约定，与资产可收回金额无关，建议将需补偿的款项单独作为预计负债处理，不是资产减值。